de: Art der Verlängerungsbiegung: Ergo; J-Bend; L-Bend; Parabolisch; S-Bend; Ski-Bend; Gerade; Sonstiges
vi: Kiểu uốn cong của phần mở rộng: Ergo; Uốn chữ J; Uốn chữ L; Parabol; Uốn chữ S; Uốn kiểu ván trượt; Thẳng; Khác
th: ประเภทการดัดโค้งของบาร์เสริม: เออร์โก; โค้งตัว J; โค้งตัว L; พาราโบลา; โค้งตัว S; โค้งรูปสกี; ตรง; อื่นๆ
es: Tipo de curva de extensión: Ergo; En J; En L; Parabólico; En S; Curvatura tipo esquí; Recto; Otro
lt-LT: Prailginimo lenkimo tipas: Ergonominis; J formos; L formos; Parabolinis; S formos; Slidžių formos; Tiesus; Kita
pl: Typ gięcia przedłużki: Ergo; Typu J (J-bend); Typu L (L-bend); Paraboliczny; Typu S (S-bend); Typu Ski (Ski-bend); Prosty; Inny
fr: Type de courbure du prolongateur: Ergo; Courbure en J; Courbure en L; Parabolique; Courbure en S; Courbure type ski; Droit; Autre
pt-PT: tipo de dobra de extensão: Ergonómico; Curva em J; Curva em L; Parabólico; Curva em S; Curva em esqui; Reto; Outro
en: Extension bend type: Ergo; J-bend; L-bend; Parabolic; S-bend; Ski-bend; Straight; Other
nb: Forlengelsesbøyningstype: Ergo; J-bøy; L-bøy; Parabolsk; S-bøy; Ski-bøy; Rett; Annet
sl-SI: Vrsta kolena podaljška: Ergonomska oblika; Oblika J; Oblika L; Parabolična oblika; Oblika S; Oblika smuči; Ravna oblika; Drugo
el: Τύπος κάμψης επέκτασης: Εργονομικό (Ergo); Καμπύλη J; Καμπύλη L; Παραβολικό; Καμπύλη S; Καμπύλη Ski; Ίσιο; Άλλο
hu: Hosszabbító hajlítás típusa: Ergo; J-hajlított; L-hajlított; Parabolikus; S-hajlított; Sí-hajlított; Egyenes; Egyéb
zh-CN: 延长件弯曲类型: 人体工学弯; J 形弯; L 形弯; 抛物线弯; S 形弯; 滑雪式弯; 直把; 其他
pt-BR: Tipo de dobra de extensão: Ergo; Curva em J; Curva em L; Parabólica; Curva em S; Curva de esqui; Reta; Outros
cs: Typ prodlužovacího ohybu: Ergo; Záhyb do J; Záhyb do L; Parabolické; Záhyb do S; Lyžařský záhyb; Rovné; Jiné
bg-BG: Тип извивка на удължението: Ерго; J-образно огъване; L-образно огъване; Параболичен; S-образно огъване; Ски-огъване; Прав; Други
it: Tipo di curvatura di estensione: Ergonomico; Curva a J; Curva a L; Parabolica; Curva a S; Curva a sci; Dritta; Altro
nl: Opzetstuur bochttype: Ergo; J-buiging; L-buiging; Parabolisch; S-buiging; Ski-buiging; Recht; Overig
hr-HR: Vrsta produžnog savijanja: Ergo; J-zavoj; L-zavoj; Parabolični; S-zavoj; Zavoj u obliku skije; Ravno; Ostalo
ja: 延長曲げタイプ: エルゴ; Jベンド; Lベンド; パラボリック; Sベンド; スキーベンド; ストレート; その他
fi: Lisäosan käyryys: Ergo; J-taivutus; L-taivutus; Parabolinen; S-taivutus; Suksitaivutus; Suora; Muu
ko: 연장 부품 굴곡 유형: 에르고; J-벤드; L-벤드; 파라볼릭; S-벤드; 스키 벤드; 직선형; 기타
sk-SK: Typ predĺženého ohybu: Ergo; Ohyb J; Ohyb L; Parabolické; Ohyb S; Lyžiarsky ohyb; Rovné; Iné
zh-TW: 延伸把彎曲類型: 人體工學彎 (Ergo); J 型彎; L 型彎; 拋物線彎; S 型彎; 滑雪式彎 (Ski-bend); 直式; 其他
da: Forlængerbøjningstype: Ergo; J-bøjning; L-bøjning; Parabolsk; S-bøjning; Ski-bøjning; Lige; Andet
ro-RO: Tip de îndoire extensibilă: Ergo; Curbură tip J; Curbură tip L; Parabolică; Curbură tip S; Curbură tip schi; Dreaptă; Altele
tr: Uzatma kıvrım türü: Ergo; J kıvrımlı; L kıvrım; Parabolik; S kıvrım; Kayak kıvrımı; Düz; Diğer
sv: Förlängningsböjningstyp: Ergo; J-böj; L-böj; Parabolisk; S-böj; Skidböj; Rak; Övrigt
ru: Тип изгиба удлинителя: Ergo; J-образный изгиб; L-образный изгиб; Параболический; S-образный изгиб; Ski-bend; Прямой; Другое